【裁判字號】    91,訴,3424
【裁判日期】    920423
【裁判案由】    毒品危害防制條例
【裁判全文】
臺灣高雄地方法院刑事判決                        九十一年度訴字第三四二四號
    公  訴  人  臺灣高雄地方法院檢察署檢察官
    被      告  甲○○
右列被告因違反毒品危害防制條例案件，經檢察官提起公訴（九十一年度毒偵字第六
０九四號），本院判決如左：
    主  文
甲○○連續施用第一級毒品，累犯，處有期徒刑拾月，第一級毒品海洛因壹包（驗後
淨重壹點陸壹公克）及殘留海洛因成分之香煙壹支（驗後重零點柒陸公克），均沒收
銷燬之；又連續施用第二級毒品，累犯，處有期徒刑伍月。應執行有期徒刑壹年貳月
，第一級毒品海洛因壹包（驗後淨重壹點陸壹公克）、及殘留海洛因成分之香煙壹支
（驗後重零點柒陸公克），均沒收銷燬之。
    事  實
一、甲○○前因違反麻醉藥品管理條例案件，經臺灣屏東地方法院以八十六年易字第
    二二六八號判處有期徒刑六月確定，於民國八十八年八月二十一日執行完畢。前
    曾於八十七年間因施用毒品案件，經臺灣屏東地方法院檢察署檢察官聲請臺灣屏
    東地方法院於八十七年十一月九日以八十七年度毒聲字第八五三號裁定送勒戒處
    所觀察、勒戒後，認無繼續施用毒品之傾向，經檢察官於八十八年三月五日以八
    十八年度偵緝字第七０號為不起訴處分確定（一犯）。後於九十年間，又因犯施
    用毒品案件，再經檢察官聲請本院於九十年十二月二十一日以九十年度毒聲字第
    七六三七號裁定送勒戒處所觀察、勒戒後，認無繼續施用毒品之傾向，由檢察官
    於九十一年三月三十一日以九十年度毒偵字第五七三二號為不起訴處分確定（二
    犯）。詎甲○○於二犯施用毒品犯行，經檢察官二次為不起訴處分確定後，猶仍
    不知戒絕毒品，明知海洛因及安非他命業經公告列為毒品危害防制條例第二條第
    二項第一款、第二款之第一級及第二級毒品，均不得非法持有、施用，竟又各別
    基於施用第一級毒品海洛因及第二級毒品安非他命之概括犯意，自九十一年七月
    間起至九十一年十月九日止，連續在高雄縣大寮鄉○○村○○街一０七號住處等
    地，以吸食摻有第一級毒品海洛因粉末之香煙，施用第一級毒品海洛因多次，第
    二級毒品安非他命則置放於吸食器內，下用火燒烤加熱後再吸食其霧化氣體方式
    ，而施用第二級毒品安非他命多次。嗣於九十一年十月九日二十時許，在高雄縣
    仁武鄉○○路與民族路口為警查獲，並扣得其所有供其施用之第一級毒品海洛因
    壹包（驗後淨重一‧六一公克）及殘留海洛因成分之香煙壹支（驗後重０．七六
    公克）。
二、案經屏東縣警察局移送臺灣高雄地方法院檢察署檢察官偵查起訴。
    理  由
一、右揭犯罪事實，業據被告甲○○於本院審理時坦承不諱，被告於九十一年十月九
    日二十時許，為警查獲時所採取之尿液，經送請檢驗及複驗結果，均呈嗎啡及甲
    基安非他命陽性反應，有屏東縣衛生局九十一年十月二十五日屏縣衛檢字第九一
    ０三一五號檢驗結果通知書、高雄醫學大學附設中和紀念醫院九十二年三月二十
    四日編號0000-000號、九十二年三月三十一日編0000-000濫用藥物尿液檢驗報告
    各一份附於偵卷可按，而海洛因施用入人體後水解還原成嗎啡，再循嗎啡之代謝
    方式排出體外，已據行政院衛生署藥物食品檢驗局（73）藥檢壹字第０三０二二
    一號函敘明綦詳。又上開扣案疑似海洛因之白色粉末一包及香煙一支，經送請法
    務部調查局鑑定結果，白色粉末含有第一級毒品海洛因成分（驗後淨重一‧六一
    公克），香煙一支（重０．七六公克）有海洛因成分殘留，有該局九十一年十二
    月四日調科壹字第２２００１４３５７號鑑定通知書乙紙附卷可按。此外，並有
    前開第一級毒品海洛因壹包（驗後淨重一‧六一公克）及殘留海洛因成分之香煙
    壹支（驗後重０．七六公克）扣案可資佐證，被告前開自白與事實相符，自可採
    為認定事實之證據，其右揭施用第一級、第二級毒品犯行，堪以認定。再查，被
    告前曾於八十七年間因施用毒品案件，經臺灣屏東地方法院檢察署檢察官聲請臺
    灣屏東地方法院於八十七年十一月九日以八十七年度毒聲字第八五三號裁定送勒
    戒處所觀察、勒戒後，認無繼續施用毒品之傾向，經檢察官於八十八年三月五日
    以八十八年度偵緝字第七０號為不起訴處分確定（一犯）。後於九十年間，又因
    犯施用毒品案件，再經檢察官聲請本院於九十年十二月二十一日以九十年度毒聲
    字第七六三七號裁定送勒戒處所觀察、勒戒後，認無繼續施用毒品之傾向，由檢
    察官於九十一年三月三十一日以九十年度毒偵字第五七三二號為不起訴處分確定
    （二犯）等事實，有本院被告院內索引卡紀錄表、臺灣高等法院被告全國前案紀
    錄表、臺灣高雄地方法院檢察署刑案資料查註紀錄表各一份在卷可稽，被告經二
    次觀察、勒戒，經檢察官為不起訴處分後，五年內三犯施用第一、二級毒品犯行
    ，事證明確，應依法予以論罪科刑。
二、查海洛因、安非他命分別係毒品危害防制條例第二條第二項第一款、第二款所稱
    之第一級、第二級毒品，均不得持有、施用。次按犯毒品危害防制條例第十條之
    施用第一級、第二級毒品罪者，檢察官應先將被告送勒戒處所觀察、勒戒，經觀
    察、勒戒後，認無繼續施用毒品傾向者，應由檢察官為不起訴處分。依此為不起
    訴處分後，五年內再犯第十條施用第一級、第二級毒品之罪，經觀察、勒戒後，
    認有繼續施用毒品之傾向或三犯以上者，則不適用前開不起訴處分規定，而應依
    一般刑事訴訟程序予以起訴論罪科刑。此觀諸毒品危害防制條例第二十條第一項
    、第二項前段、第三項前段規定自明。本案被告前既已因二次施用毒品案件，經
    本院裁定送勒戒處所觀察、勒戒後，均認無繼續施用毒品傾向，而由檢察官為不
    起訴處分確定後，五年內三犯施用第一級、第二級毒品之犯行，依前揭說明，即
    應依法論罪科刑。核被告甲○○所為，分別係犯毒品危害防制條例第十條第一項
    之施用第一級毒品罪及同條第二項之施用第二級毒品罪。至被告先後持有第一、
    二級毒品之行為，因其持有後進而施用，其持有之低度行為應分別為施用第一級
    、第二級毒品之高度行為所吸收，均不另論持有第一、二級毒品罪。又被告分別
    先後多次施用第一、二級毒品之行為，均時間緊接，且反覆為之，所犯又各係同
    一罪名之罪，顯均係基於概括犯意為之，均應依連續犯規定論以一罪，並均加重
    其刑。被告黃建得所犯施用第一級毒品及施用第二級毒品罪二罪之間，犯意各別
    ，行為互殊，應予分論併罰。公訴人就被告於九十一年十月九日二十時許回溯二
    十四小時內之某時以外之犯行雖未據起訴，惟已起訴之犯罪事實有連續犯之裁判
    上一罪之關係，基於審判不可分原則，為起訴效力所及，本院自應併予審究，附
    此敘明。末查，被告曾因違反麻醉藥品管理條例案件，經臺灣屏東地方法院判處
    有期徒刑六月確定，於八十八年八月二十一日執行完畢之事實，有臺灣高等法院
    被告全國前案紀錄表及臺灣高雄地方法院檢察署刑案資料查註紀錄表各一份在卷
    可稽，其於刑之執行完畢五年以內再犯有期徒刑以上刑之本罪，係屬累犯，應依
    刑法第四十七條規定各遞加重其刑。審酌被告前經二度裁定送觀察、勒戒後，均
    認無繼續施用毒品之傾向，經檢察官為不起訴處分確定後，仍未戒絕毒品，再犯
    相同之罪，顯見其戒毒意志不堅，惟念其施用毒品乃自戕一己之身體健康，尚未
    害及他人，犯後坦承犯行，態度良好等一切情狀，分別量處如主文所示之刑，並
    定其應執行之刑。扣案之第一級毒品海洛因一包（驗後淨重一‧六一公克）係毒
    品，殘留海洛因成分之香煙一支（驗後重０．七六公克），其上之海洛因已無從
    分析剝離，應視同毒品，併依毒品危害防制條例第十八條第一項前段規定宣告沒
    收並銷燬之。至鑑驗耗用之毒品，既已滅失，即無庸再為沒收諭知。
據上論斷，應依刑事訴訟法第二百九十九條第一項前段，毒品危害防制條例第十條第
一項、第二項、第二十條第三項、第十八條第一項前段，刑法第十一條、第五十六條
、第四十七條、第五十一條第五款，判決如主文。
中      華      民      國      九十二      年    四    月    二十三    日
                                  臺灣高雄地方法院刑事庭
                                      法  官  郭  佳  瑛
右正本證明與原本無異。
如不服本判決，應於判決送達後十日內，向本院提起上訴。
                                      書記官何  瓊  芳
中      華      民      國      九十二      年    四    月    二十四    日
附錄本判決論罪法條：
毒品危害防制條例第十條第一項、第二項：
施用第一級毒品者，處六月以上五年以下有期徒刑。
施用第二級毒品者，處三年以下有期徒刑。


司法院資訊處製作；財團法人民間司法改革基金會備份。
